【裁判字號】    90,交簡上,26
【裁判日期】    901030
【裁判案由】    過失傷害
【裁判全文】
臺灣桃園地方法院刑事判決                          九十年度交簡上字第二六號
    上  訴  人  台灣桃園地方法院檢察署檢察官
    被      告  乙○○
右上訴人因被告過失傷害案件，不服本院中壢簡易庭九十年四月十一日九十年度壢交
簡字第七二號第一審簡易判決（起訴案號：八十九年度偵字第一七三五六號），提起
上訴，本院管轄之第二審地方法院合議庭判決如左：
    主  文
上訴駁回。
    事  實
一、乙○○於民國八十九年五月十四日上午十一時二十五分許，在桃園縣平鎮市○○
    路○段二十八號前，將其駕駛之Ｖ四－七五八０號自小貨車停放在該處後欲開啟
    車門之際，原應注意有無行人、車輛並讓其先行，且依當時晴天，日間自然光，
    視距良好無障礙物等情形，又無不能注意之情事，竟仍疏未注意，稍事查看即貿
    然開啟車門。適有機車騎士甲○○○騎乘ＳＫＲ－九六二號輕機車行經該處，見
    狀閃避不及，機車遂撞及自小貨車左前車門倒地；甲○○○因此受有左膝挫傷併
    前十字韌帶及內側半月狀軟骨損傷之傷害。
二、案經甲○○○訴由台灣桃園地方法院檢察署檢察官偵查後聲請簡易判決處刑。
    理  由
一、訊據被告乙○○坦承右揭事實不諱，核與告訴人甲○○○之指訴相符，此外並有
    道路交通事故調查報告表一份、現場照片共五張、壢新醫院診斷證明書及其覆函
    一份、機車修理單據一份附卷可稽。按汽車駕駛人停車向外開啟車門時，應注意
    有無行人、車輛並讓其先行，道路交通安全規則第一百十二條第一項第十五款訂
    有明文，且依卷附調查報告表所載，肇事當時晴天，日間自然光，視距良好無障
    礙物等情形，又無不能注意之情事，乃被告仍疏未注意，貿然開啟車門以致肇事
    ，被告自有過失。另被告雖稱本件是其報警云云，惟本件係因雙方和解不成，始
    由甲○○○另行具狀告訴一節，有告訴狀附卷可稽，是被告報警僅具備案性質，
    並無接受裁判之意，與自首有間，併予敘明。綜上所述，本件事證明確，被告犯
    行已堪認定。
二、核被告乙○○所為，係犯刑法第二百八十四條第一項前段之過失傷害罪。原審基
    此適用上開規定，並審酌被告犯罪之手段、所生危害及犯後態度等一切情狀，量
    處拘役五十日，並諭知易科罰金之折算標準。核其認事用法並無違誤，量刑亦稱
    妥適。上訴人雖以被告未與告訴人和解為由，指摘量刑過輕，惟和解未成原因多
    端，非可逕行歸責一方，上訴意旨尚非有理由，應予駁回。
據上論斷，應依刑事訴訟法第四百五十五條之一第三項、第三百六十八條，判決如主
文。
本案經檢察官鍾和憲到庭執行職務。
中        華        民        國      九十    年    十    月    三十    日
                                  臺灣桃園地方法院刑事第五庭
                                        審判長法  官   范清銘
                                              法  官   鍾淑慧
                                              法  官   陳彥宏
右正本證明與原本無異。
不得上訴。
                                              書記官   翁其良
中        華        民        國   九十   年   十   月    三十一    日
論罪法條：刑法第二百八十四條第一項前段
刑法第二百八十四條
因過失傷害人者，處六月以下有期徒刑、拘役或五百元以下罰金。致重傷者，處一年
以下有期徒刑、拘役或五百元下罰金。
從事業務之人，因業務之過失傷害人者，處一年以下有期徒刑、拘役或一千元以下罰
金。致重傷者，處三年以下有期徒刑、拘役或二千元以下罰金。


司法院資訊處製作；財團法人民間司法改革基金會備份。
